臺灣基隆地方法院民事裁定          100年度基小字第1399號
原      告  王坤樟
被      告  沈福添
上列當事人間因公然侮辱案件提起附帶民事訴訟請求損害賠償事
件，經本院刑事庭裁定後移送前來（100年度附民字第73號），
本院裁定如下：
    主  文
原告之訴及假執行之聲請均駁回。
訴訟費用由原告負擔。
    理  由
一、按起訴不備要件，復不能補正者，法院應以裁定駁回之，觀
    之民事訴訟法第249條第1項第6 款規定甚明；次按「刑事訴
    訟諭知無罪、免訴或不受理之判決者，應以判決駁回原告之
    訴。但經原告聲請時，應將附帶民事訴訟移送管轄法院之民
    事庭」「法院認附帶民事訴訟確係繁雜，非經長久時日不能
    終結其審判者，得以合議裁定移送該法院之民事庭。」刑事
    訴訟法第503條第1項、第504條第1項前段分別定有明文。是
    以刑事法院將附帶民事訴訟以裁定移送於該法院民事庭者，
    以刑事部分宣告被告有罪之判決者為限，至刑事訴訟諭知無
    罪之判決，刑事法院本應依同法第503條第1項前段規定以判
    決駁回原告之訴，如誤以裁定移送於民事庭，其訴之不合法
    ，不因移送民事庭而受影響，受移送之民事庭應認原告之訴
    為不合法以裁定駁回之（最高法院66年臺上字第1094號判例
    意旨參照）。
二、原告起訴主張：被告於民國100年5月17日下午2 時36分許，
    在本院4 樓調解室外公眾得以共見共聞之開放空間，對原告
    罵稱「吃軟飯」等語，足以貶損原告在社會上之評價，應負
    侵權行為損害賠償責任。而上開被告侵害原告名譽之事實，
    業經台灣基隆地方法院檢察署檢察官以100年度偵字第2864
    號提起公訴，刻由本院100年度易字第351號案件審理中，為
    此提起本件訴訟，併為聲明：(一)被告應給付原告新台幣
    30,000元；(二)請准宣告原告供擔保後，得為假執行等語。
三、原告主張之上開事實，業據本院依職權調閱本院100 年度易
    字351 號刑事案件相關卷宗，核對屬實，應堪信為真實。惟
    查，上開刑事案件經本院刑事庭審理後，業以100 年度易字
    第351號判決諭知被告沈福添無罪在案，有刑事判決書1份附
    卷可稽。而原告於其所提刑事附帶民事起訴狀中，僅表明請
    求「被告應給付原告30,000元。」，於本院刑事庭公開審判
    時，亦僅以言詞表示「我想提起附帶民事訴訟，希望回復我
    個人的名譽損害。」等語，而未曾依前引刑事訴訟法第 503
    條第1 項但書之規定，聲請於刑事訴訟諭知無罪、免訴或不
    受理之判決時，將附帶民事訴訟移送管轄法院之民事庭，亦
    有原告之刑事附帶民事起訴狀、本院刑事庭100年9月7 日審
    判筆錄等件附卷可佐。是就本件原告所提起之刑事附帶民事
    訴訟，刑事法院本應依刑事訴訟法第503條第1項本文之規定
    ，以判決駁回原告之訴，雖本院刑事庭誤認原告已依刑事訴
    訟法第503條第1項但書為聲請，而就此部分誤裁定移送本院
    民事庭，惟依首揭說明，原告此部分之訴仍不合法，且已無
    從補正，自應依民事訴訟法第249條第1項第6 款規定，以裁
    定駁回原之起訴。原告之訴既經駁回，其假執行之聲請亦失
    所附麗，應併予駁回。
三、依民事訴訟法第249條第1項第6 款、第95條、第78條，裁定
    如主文。
中    華    民    國    100   年    11    月    11    日
                  基隆簡易庭法  官  徐世禎
以上正本係照原本作成。
如不服本裁定應於送達後10日內向本院提出抗告狀，並繳納抗告
費新臺幣1,000元。
中    華    民    國    100   年    11    月    11    日
                            書記官  陸清敏